臺灣板橋地方法院刑事判決　　　　　　 100年度訴字第2033號
公　訴　人　臺灣板橋地方法院檢察署檢察官
被　　　告　郭建和
上列被告因違反毒品危害防制條例案件，經檢察官提起公訴（
100 年度撤緩毒偵字第97號），被告於準備程序中就被訴事實為
有罪之陳述，經本院合議庭裁定由受命法官獨任進行簡式審判程
序，判決如下：
    主  文
郭建和施用第一級毒品，累犯，處有期徒刑捌月；又施用第二級
毒品，累犯，處有期徒刑肆月，扣案之第二級毒品甲基安非他命
壹包（驗餘淨重零點壹肆伍玖公克）沒收銷燬，盛裝上開第二級
毒品甲基安非他命之包裝袋壹只沒收。應執行有期徒刑拾月，扣
案之第二級毒品甲基安非他命壹包（驗餘淨重零點壹肆伍玖公克
）沒收銷燬，盛裝上開第二級毒品甲基安非他命之包裝袋壹只沒
收。
    事  實
一、郭建和前因施用毒品案件，經臺灣臺北地方法院以93年度毒
    聲字第646 號裁定送觀察、勒戒後，認有繼續施用毒品之傾
    向，再經同法院以93年度毒聲字第762 號裁定令入戒治處所
    施以強制戒治，於民國94年6 月27日釋放出所，並由臺灣臺
    北地方法院檢察署檢察官以94年度戒毒偵字第117 號為不起
    訴處分確定。復於上開觀察、勒戒及強制戒治執行完畢釋放
    後5 年內，再因施用毒品案件，經臺灣臺北地方法院以96年
    年度訴字第1502號判處有期徒刑6 月確定。又因施用毒品案
    件，經同法院以96年度訴字第1956號判處有期徒刑8 月確定
    ，上開2 罪嗣經同法院以97年度聲字第499 號裁定合併定其
    應執行刑為有期徒刑1 年1 月確定，於98年2 月28日縮刑期
    滿執行完畢。詎猶不知悔改，仍分別基於施用第一級毒品海
    洛因及第二級毒品甲基安非他命之犯意，先於98年9 月2日9
    時許，在其位於臺北縣新店市（現已改為新北市新店區○○
    ○路162 號3 樓住處內，以將甲基安非他命置入玻璃球吸食
    器內燒烤後吸食煙霧之方式，施用第二級毒品甲基安非他命
    1 次；另於施用甲基安非他命後10分鐘，以將海洛因置入注
    射針筒內加水稀釋後注射之方式，施用第一級毒品海洛因1
    次。嗣於同日18時39分許，在臺北縣新莊市（現改制為新北
    市新莊區○○○路與中和街口因行跡可疑為警盤查，得其同
    意搜索後，於其身上扣得甲基安非他命1 包（驗餘淨重0.14
    59公克），經警採集其尿液檢體送驗後，結果呈嗎啡及安非
    他命類陽性反應，始悉上情。
二、案經臺北縣政府警察局（現改制為新北市政府警察局）新莊
    分局移請臺灣板橋地方法院檢察署檢察官偵查起訴。
    理  由
一、本案被告郭建和所犯係死刑、無期徒刑、最輕本刑為3 年以
    上有期徒刑以外之罪，其於準備程序中就前揭被訴事實為有
    罪之陳述，經受命法官告知簡式審判程序之旨，並聽取其與
    公訴人之意見後，本院認無不得或不宜改依簡式審判程序進
    行之情事，依刑事訴訟法第273 條之1 第1 項、第284 條之
    1 規定，裁定本案由受命法官獨任進行簡式審判程序；且依
    刑事訴訟法第273 條之2 及第159 條第2 項規定，不適用傳
    聞法則有關限制證據能力之相關規定，合先敘明。
二、上揭犯罪事實，業據被告於本院審理時自白不諱，且被告為
    警查獲後，經警採集其尿液檢體送鑑定，先以酵素免疫分析
    法（EIA ）初步檢驗，呈現鴉片類及安非他命類陽性反應，
    再以氣相層析質譜儀法（GC/MS ）確認檢驗，亦呈現嗎啡、
    安非他命及甲基安非他命陽性反應等情，此有臺北縣政府警
    察局新莊分局查獲毒品案件被移送者姓名及代碼對照表、臺
    灣檢驗科技股份有限公司於98年9 月17日所出具之報告編號
    UL/2009/90221 號濫用藥物檢驗報告各1 紙在卷可稽（臺灣
    板橋地方法院檢察署98年度毒偵字第6450號偵查卷宗第14、
    33頁參照）。又自被告身上扣得之白色結晶1 袋，經送鑑定
    後，認實稱毛重0.4460公克（含1 袋2 標籤），淨重0.1460
    公克，取樣0.0001公克用罄，餘重0.1459公克，檢出含有甲
    基安非他命之成分乙節，亦有自願受搜索同意書、臺北縣政
    府警察局新莊分局搜索扣押筆錄、扣押物品目錄表、交通部
    民用航空局航空醫務中心98年9 月14日航藥鑑字第0984619
    號毒品鑑定書各1 份附卷可考（同上卷第9 至12頁、第35頁
    參照），足徵被告任意性自白與事實相符，應堪採信。再被
    告前因施用毒品案件，經臺灣臺北地方法院以93年度毒聲字
    第646 號裁定送觀察、勒戒後，認有繼續施用毒品之傾向，
    再經同法院以93年度毒聲字第762 號裁定令入戒治處所施以
    強制戒治，於94年6 月27日釋放出所，並由臺灣臺北地方法
    院檢察署檢察官以94年度戒毒偵字第117 號為不起訴處分確
    定。復於上開觀察、勒戒及強制戒治執行完畢釋放後5 年內
    ，再因施用毒品案件，經臺灣臺北地方法院以96年度訴字第
    1502號判處有期徒刑6 月確定等情，此觀卷附臺灣高等法院
    被告前案紀錄表即明。是以被告於初犯施用毒品罪經觀察、
    勒戒及強制戒治執行完畢釋放後5 年內已再犯施用毒品罪，
    已屬「5 年內再犯」之情形，而與毒品危害防制條例第20條
    所定，「初犯」或「5 年後再犯」始得以觀察、勒戒之保安
    處遇替代刑事追訴程序之要件不符，其本次施用第一、二級
    毒品犯行自應依毒品危害防制條例第23條第2 項規定，依法
    追訴、處罰。本案事證明確，被告犯行洵堪認定，應依法論
    科。
三、按海洛因及甲基安非他命分別係毒品危害防制條例第2 條第
    2 項第1 款及第2 款所明定列管之第一級毒品及第二級毒品
    。是核被告所為，係分別犯毒品危害防制條例第10條第1 項
    之施用第一級毒品罪及同條第2 項之施用第二級毒品罪。被
    告施用海洛因及甲基安非他命前後，持有海洛因及甲基安非
    他命之低度行為，均為施用之高度行為所吸收，不另論罪。
    被告施用第一級毒品及第二級毒品之犯行，犯意各別、行為
    互殊，應予分論併罰。又被告有如犯罪事實欄所載之論罪科
    刑及執行紀錄，有臺灣高等法院被告前案紀錄表1 份附卷可
    參，其於受有期徒刑之執行完畢後，5 年以內故意再犯本案
    有期徒刑以上二罪，均為累犯，應依刑法第47條第1 項規定
    加重其刑。爰審酌被告曾因施用毒品案件，經觀察、勒戒及
    強制戒治執行完畢釋放，並獲得不起訴處分之寬典（見卷附
    臺灣高等法院被告前案紀錄表），猶不知悔改，而再犯本件
    施用第一級毒品罪及第二級毒品罪，顯見其戒除毒癮之意志
    薄弱，惟其施用毒品係自戕行為，對他人法益尚無具體危害
    ，兼衡被告之品行、智識程度、生活狀況、犯罪之動機、目
    的、手段、坦承犯行之犯罪後態度等一切情狀，分別量處如
    主文所示之刑，並定其應執行刑，以資懲儆。
四、扣案之甲基安非他命1 包（驗餘淨重0.1459公克），為本案
    查獲之第二級毒品，應依毒品危害防制條例第18條第1 項前
    段規定宣告沒收銷燬；至扣案用以盛裝上開甲基安非他命之
    包裝袋1 只，於鑑定時既可與甲基安非他命分別秤重，足證
    可與海洛因析離，且係用於包裹毒品，防其裸露、潮濕，便
    於持有、攜帶與施用，係被告所有供其犯施用第二級毒品罪
    所用之物，業據其於本院準備程序時供承不諱（本院100 年
    9 月22日準備程序筆錄第2 頁、簡式審判筆錄第2 至3 頁參
    照），爰依刑法第38條第1 項第2 款規定，併予宣告沒收。
據上論斷，應依刑事訴訟法第273 條之1 第1 項、第299 條第1
項前段，毒品危害防制條例第10條第1 項、第2 項、第18條第1
項前段，刑法第11條、第47條第1 項、第51條第5 款、第38條第
1 項第2 款，判決如主文。
本案經檢察官林士淳到庭執行職務。
中    華    民    國    100   年     9    月    30    日
                    刑事第十一庭  法  官  黃司熒
上列正本證明與原本無異。
如不服本判決，應於判決送達後10日內，向本院提出上訴書狀，
並應敘述具體理由；其未敘述上訴理由者，應於上訴期間屆滿後
20日內向本院補提理由書（均須按他造當事人之人數附繕本），
「切勿逕送上級法院」。
                                  書記官  屠衛民
中    華    民    國    100   年     9    月    30    日
附錄本案論罪科刑法條全文：
毒品危害防制條例第10條
施用第一級毒品者，處 6 月以上 5 年以下有期徒刑。
施用第二級毒品者，處 3 年以下有期徒刑。